【裁判字號】    97,簡抗,1
【裁判日期】    970122
【裁判案由】    詐欺
【裁判全文】
臺灣花蓮地方法院刑事裁定               97年度簡抗字第1號
抗  告  人
即  被  告  甲○○
上列抗告人因詐欺案件，不服臺灣花蓮地方法院花蓮簡易庭中華
民國96年12月4日裁定（96年度花簡字第762號），提起抗告，本
院裁定如下：
    主  文
原裁定撤銷。
    理  由
一、原裁定意旨略以：被告甲○○因詐欺案件，經原審於民國96
    年9月20日以96年度花簡字第762號判決後，已於96年10月15
    日將判決正本送達於被告花蓮縣新城鄉○○街10巷3 號之戶
    籍地址，因未獲會晤被告本人，由其配偶陳麗卿代為收受，
    有送達證書乙紙在卷可證。自96年10月15日生送達之效力，
    並起算上訴之10日期間，最末日為同年月25日，被告最遲應
    於該期日前提出上訴，惟被告卻於同年11月8 日始具狀向原
    審聲明上訴，已逾上開不變期間，且此一瑕疵無從補正，本
    件上訴應予駁回等語。
二、抗告意旨略以：抗告人即被告於96年年中起即與配偶陳麗卿
    感情生變，遷離上開住所，並於同年8月8日向臺灣花蓮地方
    法院檢察署陳明變更送達處所為花蓮縣花蓮市○○路262號7
    樓之1 ，然原審於判決後仍將判決書送達被告之戶籍地址，
    並未向抗告人所陳明之處所送達，原審判決書既未經合法送
    達，判決自屬未確定，抗告人於知悉判決後10日內之96年11
    月8 日提起上訴，核屬於法有據，原審逕以裁定駁回抗告人
    之上訴，自有違誤，爰提起抗告，懇請撤銷原裁定，俾維抗
    告人權益等語。
三、按上訴期間為10日，自送達判決後起算，固為刑事訴訟法第
    349 條前段所明定，惟應以合法送達為前提，上訴期間始能
    起算。又被告、自訴人、告訴人、附帶民事訴訟當事人、代
    理人、辯護人、輔佐人或被害人為接受文書之送達，應將其
    住所、居所或事務所向法院或檢察官陳明；前項之陳明，其
    效力及於同地之各級法院，刑事訴訟法第55條第1 項前段及
    第2項分別定有明文。
四、經查：抗告人於96年8月8日具狀向臺灣花蓮地方法院檢察署
    陳明變更送達處所為花蓮縣花蓮市○○路262號7樓之1 ，而
    原審於判決後，將判決正本送達於抗告人之戶籍地址同縣新
    城鄉○○街10巷3 號及變更送達處所前位在同縣花蓮市○○
    路507巷7號5 樓之居所，分別為陳麗卿所收受及寄存於花蓮
    縣警察局花蓮分局自強派出所，確未送達其變更後所陳明之
    送達處所等情，有變更送達處所陳明狀乙份及送達證書2 紙
    在卷可稽，堪信為真實。是原審判決雖已送達抗告人設籍之
    地址及其變更前陳明之居所，然既未向其陳明變更之居所送
    達，即難謂已合法送達，原審逕以本案上訴程序違背規定為
    由，為上訴駁回之裁定，即有未洽。
五、綜上所述，抗告人抗告意旨所述為有理由，應由本院將原裁
    定撤銷，發回另為適法之處理。
據上論斷，應依刑事訴訟法第413條，裁定如主文。
中    華    民    國    97    年    1     月    22    日
                  刑事第一庭   審判長法  官  張健河
                                     法  官  蕭一弘
                                     法  官  湯國杰
上列正本證明與原本無異。
本件不得抗告。
中    華    民    國    97    年    1     月    24    日
                                     書記官


司法院資訊處製作；財團法人民間司法改革基金會備份。
